【裁判字號】    99,交聲,1152
【裁判日期】    991215
【裁判案由】    聲明異議
【裁判全文】
臺灣臺南地方法院交通事件裁定    99年度交聲字第1152號
移送機關    交通部公路總局嘉義區監理所臺南監理站
異議人即
受處分人    施雅萍
上列受處分人因違反道路交通管理處罰條例案件，對於交通部公
路總局嘉義區監理所台南監理站民國99年8月19日所為之裁決處
分（處分案號：嘉監南字第裁74-L00000000號），聲明異議，本
院裁定如下：
    主  文
原處分撤銷。
施雅萍不罰。
    理  由
一、原處分意旨略以：受處分人即異議人施雅萍（下稱異議人）
    於民國（下同）99年7月25日22時45分許，駕駛車牌號碼L9P
    -337號重機車（下稱系爭車輛），行經嘉義市○○路與博愛
    路口之交岔路口，因有不依標誌、標線號誌指示之違反處罰
    條例之行為，拒絕停車接受稽查而逃逸，遭警逕行舉發，交
    通部公路總局嘉義區監理所台南監理站（下稱移送機關）以
    其違規事證明確，依道路交通管理處罰條例第48條第1項第2
    款、第60條第1項、第63條第1項第1款（原裁決疏漏載第1款
    ）及違反道路交通管理事件統一裁罰基準表等規定，合計裁
    處新台幣3,600元，並記違規點數2點。
二、本件聲明異議意旨略以：異議人所有之系爭車輛當日停放於
    台南縣永康市家中，並未借任何人使用，且當時異議人在台
    南市用餐，警局所檢附之三張採證照片，車牌號碼模糊不清
    ，車型及顏色與異議人所有之系爭車輛明顯不符，為此聲明
    異議，請求撤銷原處分等語。
三、按汽車駕駛人轉彎時，有不依標誌、標線、號誌指示者，處
    新台幣600元以上1,800元以下罰鍰；又按汽車駕駛人，駕駛
    汽車有違反本條例之行為，經交通勤務警察或依法令執行交
    通稽查任務人員制止時，不聽制止或拒絕停車接受稽查而逃
    逸者，除按各該條規定處罰外，處新臺幣3,000元以上6,000
    以下罰鍰。另按汽車駕駛人有違反處罰條例第48條、第60條
    第1項之情形時，除依原條款處罰鍰外，分別記違規點數1點
    ；道路交通管理處罰條例第48條第1項第2款、第60條第1項
    、第63條第1項第1款分別定有明文。因此，只有汽車駕駛人
    才係上開法條之處罰對象。
四、經查：
  (一)移送機關指稱系爭車輛於前開時、地經人駕駛有行經嘉義市
    ○○路與博愛路口之交岔路口，有不依標誌、標線號誌指示
    之違反處罰條例之行為，及拒絕停車接受稽查而逃逸等違規
    事實，固有嘉義市政府警察局99年7月25日嘉市警交字第L00
    000000號舉發違反道路交通管理事件通知單1份附卷可稽及
    嘉義市政府警察局第一分局99年9月15日嘉市警一交字第099
    0034597號函檢附舉發過程之錄影光碟1片附卷可參。
  (二)惟異議人辯稱當日系爭車輛停於台南永康家中，且異議人當
    時亦在台南市用餐云云，經本院當庭勘驗上開舉發過程之錄
    影光碟，勘驗結果為：「於光碟35秒時，一台白色機車由路
    口衝出，警察攔停，惟該車輛仍未停車繼續加速前行，由畫
    面看不出機車之車牌號碼，惟該輛機車後方車燈顯示藍色燈
    光。」，有本院99年9月28日勘驗筆錄1紙在卷可稽。則依上
    開勘驗結果，經與異議人提出其所有車牌號碼L9P-337號重
    型機車之照片相比對結果，車尾燈顏色並不相同，因此，上
    開時地之違規車輛是否即為異議人所有之系爭車輛，已非無
    疑；又異議人所使用0000000000號電話，於99年7月25日20
    時29分22秒之通話基地台位置係在台南市中西區，有臺灣大
    哥大資料查詢1份附卷可參，因此，異議人陳稱99年7月25日
    晚間係在台南市用餐，尚堪採信。從而，異議人主張其於99
    年7月25日22時45分並無駕駛系爭車輛出現在嘉義市為本件
    違規行為，並非無據。
五、綜上所述，本件依調查所得之證據，尚不足以證明異議人曾
    駕駛所有之車牌號碼L9P-337號重型機車，於前揭時、地，
    有不依標誌、標線號誌指示之違反處罰條例之行為，及拒絕
    停車接受稽查而逃逸之違規行為。此外，復查無其他積極證
    據足資證明異議人之違規行為，自不得為異議人不利之認定
    。移送機關未經詳查，遽依道路交通管理處罰條例第48條第
    1項第2款、第60條第1項、第63條第1項第1款及違反道路交
    通管理事件統一裁罰基準表等規定，合計裁處異議人罰鍰新
    台幣3,600元，並記違規點數2點之處分，自有未洽。是異議
    人執此指摘原裁決處分不當，經核尚屬有理，自應由本院將
    原處分撤銷，另為異議人不罰之諭知，以資適法。
六、據上論斷，應依道路交通管理處罰條例第87條第2項、道路
    交通案件處理辦法第20條前段，裁定如主文。
中    華    民    國    99    年    12    月    15    日
                     交通法庭   法  官   陳淑勤
以上正本證明與原本無異。
如不服本裁定，應於送達後5日內，向本院提出抗告狀。
                                書記官   謝竣閎
中    華    民    國    99    年    12    月    15    日

司法院資訊處製作；財團法人民間司法改革基金會備份。
